臺灣士林地方法院刑事判決　　　　　　　 94年度易字第863號
公　訴　人　臺灣士林地方法院檢察署檢察官
被　　　告　甲○
上列被告因竊盜案件，經檢察官聲請簡易判決處刑（94年度偵字
第6813號）暨移請併辦審理（臺灣基隆地方法院檢察署94年度偵
字第3543號及臺灣板橋地方法院檢察署94年度偵字第15931 號）
，本院士林簡易庭認不宜逕行簡易程序（94年士簡字第909 號）
，移由本院刑事庭審理，經被告於準備程序中就被訴事實為有罪
之陳述，本院合議庭裁定改由受命法官獨任依簡式審判程序審理
，並判決如下：
    主  文
甲○連續攜帶兇器竊盜未遂，累犯，處有期徒刑捌月。
扣案之剪刀壹把、鑰匙壹支均沒收。
    事  實
一、甲○曾犯竊盜及毒品危害防制條例等案件，經臺灣臺北地方
    法院分別判處有期徒刑8 月、10月確定，並定應執行刑為有
    期徒刑1 年5 月確定，並於92年9 月22日縮短刑期假釋出監
    ，至93年2 月11日期滿，假釋未經撤銷，有期徒刑視為執行
    完畢（構成累犯）。詎猶不知悔改，竟基於意圖為自己不法
    所有之概括犯意，連續為下列之竊盜行為：
  (一)於民國94年4 月27日9 時許，在臺北市南港區○○○路○ 段
    481 號前，以自備之鑰匙1 支竊取孫景湖所使用之車牌號碼
    DWF- 826號重型機車1 輛（該車登記陳金妹名下），得手後
    將車牌卸下，改懸掛其所有之車牌VIV-278 於竊得之機車上
    ，嗣於94年6 月21日14時30分許，駕駛上開機車行經臺北市
    士林區○○路85號時，為警查獲，並扣得鑰匙1 支，始悉上
    情。
  (二)於94年9 月2 日10時許，騎乘所有車號AQM —550 號重型機
    車，行經基隆市○○區○○路1710號「裕昇廚具行」前，趁
    該店負責人陳耀崇不注意之際，徒手竊取陳耀崇所有放置於
    該店外之白鐵片、白鐵角材各2 片及電線1 條，並藏放於上
    開機車上，嗣甲○騎乘上開機車行經基隆市○○區○○路「
    228 公園」前，因行經可疑經警盤查，始查獲上情。
  (三)於94年9 月20日12時10分許，在台北縣中和市○○街98之2
    號前，持其所有客觀上足供兇器使用之剪刀1 把，動手撬開
    停放於該處周忠德所有之車牌號碼AXT-791 號重型機車電門
    ，欲竊取該車使用，適為周忠德當場發覺，報警查獲而未得
    逞，並扣得剪刀1 把。
二、案經臺北縣政府警察局士林分局報請臺灣士林地方法院檢察
    署檢察官偵查聲請簡易判決處刑暨基隆市政府警察局第三分
    局報請臺灣基隆地方法院檢察署及臺北縣政府警察局中和分
    局報請臺灣板橋地方法院檢察署檢察官移請併辦。
 　 理  由
一、上揭犯罪事實，業據被告甲○於本院準備程序、審理時坦承
    在卷（詳見本院94年10月19準備程序筆錄及審判筆錄），就
    犯罪事實(一)部分，核與被害人孫景湖於警詢中指述之情節相
    符，並有卷附被害人孫景湖立據之贓物認領保管單1 紙、照
    片7 張及扣案之行竊工具鑰匙1 支可證；犯罪事實(二)部分，
    核與被害人陳耀崇於警詢中指訴之情節相符，並有被害人陳
    耀崇立據之贓物認領保管單1 紙、贓物照片2 張在卷可稽；
    另就犯罪事實(三)之部分，核與被害人周忠德於警詢中指述之
    情節相符，並有照片1 幀、扣案之剪刀1 把在卷可資佐證；
    綜上所述，被告前開自白應與事實相符，自得採為論罪之依
    據，是本案事證明確，被告犯行堪以認定，應依法論科。
二、查被告甲○持以行竊之剪刀1 把，係金屬製品，屬質地堅硬
    之利器，有照片1 張附卷可證，如用於行兇，依一般社會通
    念，均足以危害他人生命、身體之安全，而具有危險性，自
    屬兇器無訛。故核被告就犯罪事實(一)、(二)所為，均係犯刑法
    第32 0條第1 項之普通竊盜罪；犯罪事實(三)所為，係犯同法
    第32 1條第2 項、第1 項第3 款之攜帶兇器竊盜未遂罪；被
    告先後2 次普通竊盜及1 次加重竊盜犯行，時間緊接，犯罪
    基本構成要件相同，顯係基於概括犯意反覆為之，為連續犯
    ，應依刑法第56條之規定，以一罪論，經比較被告所犯各罪
    之結果，應論以情節較重之連續攜帶兇器竊盜未遂罪，並加
    重其刑。又被告就犯罪事實(三)之犯行既屬未遂，應依刑法第
    26條前段之規定，減輕其刑。又公訴人聲請簡易判決處刑之
    事實雖未敘及被告關於犯罪事實(二)、(三)之犯行，然該部分事
    實與公訴人聲請簡易判決處刑之犯罪事實(一)既具有連續犯之
    裁判上一罪關係，應為起訴效力所及，本院自應併予審理。
    又被告曾犯如事實欄所載之罪並經執行徒刑完畢，有臺灣高
    等法院被告前案紀錄表在卷可稽，其於受有期徒刑執行完畢
    後5 年內，再犯本案有期徒刑以上之加重竊盜罪，為累犯，
    應依刑法第47條之規定遞加重其刑，並依法先加後減之。爰
    審酌被告正值盛年，不思循正當途徑獲取財富，所為攜帶兇
    器竊盜犯行，對他人生命、身體所生危害非輕，惟犯後坦承
    犯行尚有悔意，且竊盜所得財物，業已返還被害人，並其犯
    罪之動機、目的及智識程度等一切情狀，量處如主文所示之
    刑，以示懲儆。
三、扣案之鑰匙1 支及剪刀1 把，係被告所有，並供本案犯罪所
    用之物，業據被告於本院審理時供承在卷，爰依刑法第38條
    第1 項第2 款之規定，併予宣告沒收。
據上論斷，應依刑事訴訟法第273 條之1 第1 項、第299 條第1
項前段，刑法第56條、第321 條第2 項、第1 項第3 款、第26條
前段、第47條、第38條第1 項第2 款，罰金罰鍰提高標準條例第
1 條前段，判決如主文。
本案經檢察官鄭嘉欣到庭執行職務。
中　　華　　民　　國　　94　　年　　10　　月　　31　　日
                  刑事第三庭法  官  汪梅芬
以上正本證明與原本無異。
如不服本判決應於送達後10日內，向本院提出上訴狀。
                            書記官  林旻弘
中　　華　　民　　國　　94　　年　　10　　月　　31　　日
附錄法條
中華民國刑法第320條
意圖為自己或第3人不法之所有，而竊取他人之動產者，為竊盜
罪，處五年以下有期徒刑、拘役或五百元以下罰金。意圖為自己
或第3人不法之利益，而竊佔他人之不動產者，依前項之規定處
斷。
前二項之未遂犯罰之。
中華民國刑法第321條
犯竊盜罪而有左列情形之一者，處六月以上、五年以下有期徒刑
：
一、於夜間侵入住宅或有人居住之建築物、船艦或隱匿其內而犯
    之者。
二、毀越門扇、牆垣或其他安全設備而犯之者。
三、攜帶兇器而犯之者。
四、結夥三人以上而犯之者。
五、乘火災、水災或其他災害之際而犯之者。
六、在車站或埠頭而犯之者。
前項之未遂犯罰之。
